【裁判字號】    90,訴,1
【裁判日期】    900530
【裁判案由】    誣告
【裁判全文】
臺灣雲林地方法院刑事判決                                九十年度訴字第一號
    公 訴 人  臺灣雲林地方法院檢察署檢察官
    被    告  甲○○
右列被告因誣告案件，經檢察官提起公訴（八十九年度偵字第五一五三號），本院判
決如左：
    主  文
甲○○意圖他人受刑事處分，向該管公務員誣告，處有期徒刑肆月，緩刑貳年。
    事  實
一、甲○○明知登記為其所有之ＵＵＸ－四六八號機車係其女友乙○○所購買，其與
    乙○○平日即共同保管使用該機車。甲○○於民國（下同）八十九年十一月三十
    日因細故與乙○○發生爭執，竟意圖使乙○○受刑事處分，於同日晚上十時四十
    五分許，向雲林縣警察局北港分局北港派出所警員蔡易志捏詞指訴乙○○於八十
    九年十一月三十日下午五時許，在雲林縣北港鎮溝皂里十三鄰二一七號前竊取上
    開機車，並於同日晚上十時二十分許，在雲林縣北港鎮○○路三一號前尋獲上開
    機車，而誣告乙○○涉犯竊盜罪嫌，致乙○○遭雲林縣警察局北港分局北港派出
    所調查詢問。
二、案經雲林縣警察局北港分局報請臺灣雲林地方法院檢察署檢察官偵查起訴。
    理  由
一、訊據被告甲○○對於八十九年十一月三十日晚上十時四十五分許，向雲林縣警察
    局北港分局北港派出所警員蔡易志誣告被害人乙○○於八十九年十一月三十日下
    午五時許，在雲林縣北港鎮溝皂里十三鄰二一七號前竊取上開機車之事實，坦白
    承認，核與被害人乙○○於警訊時陳述情節相符，並有被告至警局製作之誣告筆
    錄、車籍作業系統查詢認可資料附卷可稽，被告既明知被害人乙○○並無竊盜之
    犯行，竟向該管公務員誣告被害人涉犯竊盜罪嫌，其主觀上顯有使被害人乙○○
    受刑事處分之意圖至明。本件事證明確，被告誣告犯行堪以認定，應依法論科。
二、核被告所為，係犯刑法第一百六十九條第一項之誣告罪。又被告於所誣告之案件
    裁判確定前自白，應依刑法第一百七十二條之規定減輕其刑。爰審酌被告係因與
    女友發生爭執，一時失慮而觸犯本罪，尚無其他不良之動機，且犯罪後並知悔悟
    ，積極求得被害人乙○○諒解等一切情狀，量處如主文所示之刑。末查，被告前
    未曾受有期徒刑以上刑之宣告，有本院被告全國前案紀錄表及台灣雲林地方法院
    檢察署刑案資料查註紀錄表在卷可憑，其犯罪後已知悛悔，本院認其經此教訓，
    當知警惕，應無再犯之虞，因認所宣告之刑，以暫不執行為適當，併予宣告緩刑
    二年，以啟自新。
據上論斷，應依刑事訴訟第二百九十九條第一項前段，刑法第一百六十九條第一項、
第一百七十二條、第七十四條第一款，判決如主文。
本案經檢察官林良蓉到庭執行職務
中      華      民      國      九十      年      五      月    三十    日
              臺灣雲林地方法院刑事第一庭
                                                  法  官  劉  為  丕
右正本證明與原本無異。
如不服本判決，應於判決送達後十日內向本院提出上訴狀( 應附繕本 )。
                                                  書記官  蕭  應  欽
中      華      民      國      九十      年      五      月    三十    日
刑法第一百六十九條第一項
  意圖他人受刑事或懲戒處分，向該管公務員誣告者，處七年以下有期徒刑。


司法院資訊處製作；財團法人民間司法改革基金會備份。
